【裁判字號】    99,再易,164
【裁判日期】    991229
【裁判案由】    確認分配款債權不存在
【裁判全文】
臺灣高等法院民事判決                 99年度再易字第164號
再審  原告  亞東飯王食品股份有限公司
法定代理人  周守男
再審  被告  李東義
上列當事人間確認分配款債權不存在事件，再審原告對於中華民
國98年7月14日本院97年度上字第884號確定判決提起再審，本院
判決如下：
    主      文
再審之訴駁回。
再審訴訟費用由再審原告負擔。
    事      實
一、按再審之訴顯無再審理由者，得不經言詞辯論，以判決駁回
    之，民事訴訟法第502條第2項定有明文。又按民事訴訟法第
    496條第1項第13款所謂發現未經斟酌之證物，係指在前訴訟
    程序事實審辯論終結前，不知已有該證物存在，其後始知之
    者而言。所謂得使用該證物，係指前訴訟程序事實審言詞辯
    論終結前，雖知有該證物存在，但因故不能使用，其後始得
    使用者而言。若已知之，而按其情形，並非不能當時舉出或
    命第三人提出者，即無本款之適用（最高法院29年上字第
    1005號判例、76年台上字第2812號判決參照）。
二、再審原告主張略以：門牌號碼台北縣五股鄉○○路142巷1號
    房屋(下稱系爭房屋)原確定判決(即本院97年度上字第884號
    民事判決)依職權計算兩造應分擔租金，因再審原告未占有
    系爭房屋之1、2、3樓及地下室，有台灣板橋地方法院(下稱
    板橋地院)96年度簡上字第130號民事判決書為證，故原確定
    判決計算再審原告所未管領之1、2樓房屋之租金部份即有錯
    誤。至於系爭房屋地下室及3樓部分，3樓只有小部份由伊寄
    放雜物，其餘絕大部分由第三人中源食品股份有限公司(下
    稱中源公司)占有，故仍應視為該樓未由再審原告管領使用
    ，業經板橋地院履勘於案，有板橋地院97年訴字第331號判
    決書及複丈成果圖可證，再審原告發現原確定判決未全部斟
    酌板橋地院96年度簡上字第130號案判決書內載之證據，並
    參酌板橋地院97年訴字第331號現場履勘等有利再審原告之
    證物，上開證物如經斟酌，則計算再審被告應分擔租金之比
    例必然增加，再審原告將受較有利益之判決云云。
三、經查：再審原告與第三人中源公司間請求遷讓房屋等事件，
    即前述96年度簡上字第130號事件，經板橋地院於96年12月
    12日廢棄原判決，並駁回再審原告於第一審之訴等情，有該
    院96年度簡上字第130號判決卷內可按（本院卷第17至19頁
    ）。又再審原告與第三人中源公司、李滄源及再審被告間損
    害賠償事件，即上開97年度訴字第331號事件，經板橋地院
    於98年3月31日以97年度訴字第331號民事判決再審原告部分
    勝訴，有該判決書在案可稽(本院卷第9至14頁)；而本件原
    確定判決係於民國98年6月30日言詞辯論終結，參卷內該判
    決自明(本院卷第5至8頁)。再審原告在原確定判決辯論終結
    前已知板橋地院96年度簡上字第130號判決書內載之證據、
    同院97年訴字第331號事件之現場履勘等證物存在，並無不
    能使用之情形，而再審原告所舉之上揭證物非在客觀上有不
    能檢出之情況，揆諸前開說明，自無民事訴訟法第496條第1
    項第13款之適用。
四、綜上所述，再審原告依據民事訴訟法第496條第1項第13款之
    規定，提起本件再審之訴，為顯無再審理由。爰不經言詞辯
    論，逕以判決駁回之。
五、據上論結，本件再審之訴為顯無理由，依民事訴訟法第502
    條第2項、第78條，判決如主文。
中    華    民    國    99    年    12    月    29    日
                    民事第十四庭
                        審判長法  官  林金村
                              法  官  陳秀貞
                              法  官  周祖民
正本係照原本作成。
不得上訴。
中    華    民    國    99    年    12    月    30    日
                              書記官  蕭進忠

司法院資訊處製作；財團法人民間司法改革基金會備份。
